bg-BG: Характеристики на престилката: Регулируема презрамка за врата; За еднократна употреба; Термоустойчиво; Джобове; Катарама за бързо освобождаване; Рециклирани материали; С две лица; Устойчивост на петна; Отделения за инструменти; Водоустойчиво; Друго
zh-TW: 圍裙功能: 可調式頸帶; 免洗; 耐熱; 口袋; 快拆扣; 回收材料; 雙面; 防污; 工具環; 防水; 其他
da: Forklædeegenskaber: Justerbar nakkerem; Engangsbrug; Varmeresistent; Lommer; Hurtigudløserspænde; Genbrugsmaterialer; Vendbar; Smudsafvisende; Værktøjsløkker; Vandtæt; Andet
ko: 앞치마 특징: 조절식 목 스트랩; 일회용; 내열성; 포켓; 퀵 릴리스 버클; 재활용 재료; 리버시블; 얼룩 방지; 공구 걸이; 방수; 기타
hr-HR: Značajke pregače: Podesiva traka za vrat; Za jednokratnu upotrebu; Otporno na toplinu; Džepovi; Kopča za brzo otpuštanje; Reciklirani materijali; Upotrebljiv na obje strane; Otporno na mrlje; Držači alata; Vodootporno; Ostalo
ro-RO: Caracteristici ale șorțului: Bandă reglabilă pentru gât; De unică folosință; Rezistență la căldură; Buzunare; Cataramă cu eliberare rapidă; Materiale reciclate; Reversibil; Rezistență la pete; Bride pentru unelte; Impermeabil; Altele
lt-LT: Prijuostės savybės: Reguliuojamas kaklo dirželis; Vienkartinė; Atspari karščiui; Kišenės; Greito atsegimo sagtis; Perdirbtos medžiagos; Dvipusė; Atspari dėmėms; Įrankių kilpos; Atspari vandeniui; Kita
el: Χαρακτηριστικά ποδιάς: Ρυθμιζόμενο λουρί λαιμού; Μίας χρήσης; Ανθεκτική στη θερμότητα; Τσέπες; Πόρπη γρήγορης απελευθέρωσης; Ανακυκλωμένα υλικά; Διπλής όψης; Ανθεκτική στους λεκέδες; Θηλιές εργαλείων; Αδιάβροχη; Άλλο
ja: エプロンの特徴: 調節可能ネックストラップ; 使い捨て; 耐熱性; ポケット; サイドリリースバックル; リサイクル素材; リバーシブル; 汚れに強い; ツールループ; 防水; その他
tr: Önlük özellikleri: Ayarlanabilir boyun bağı; Tek kullanımlık; Isıya dayanıklı; Cepler; Çabuk açılır toka; Geri dönüştürülmüş malzemeler; Çift taraflı; Leke tutmaz; Alet askıları; Su geçirmez; Diğer
sv: Förklädets funktioner: Justerbar nackrem; För engångsbruk; Värmebeständig; Fickor; Snäppspänne; Återvunna material; Vändbar; Fläckbeständig; Tillbehörsfästen; Vattensäker; Övrigt
nl: Schortkenmerken: Verstelbare nekband; Wegwerpbaar; Hittebestendig; Zakken; Snelsluiting; Gerecyclede materialen; Omkeerbaar; Vlekbestendig; Gereedschapslussen; Waterdicht; Overig
hu: Kötény jellemzői: Állítható nyakpánt; Eldobható; Hőálló; Zsebek; Gyors kioldócsat; Újrahasznosított anyagok; Kifordítható; Foltálló; Szerszámtartó hurkok; Vízálló; Egyéb
en: Apron features: Adjustable neck strap; Disposable; Heat resistant; Pockets; Quick release buckle; Recycled materials; Reversible; Stain resistant; Tool loops; Waterproof; Other
cs: Vlastnosti zástěry: Nastavitelný popruh na krk; Jednorázové; Tepelně odolné; Kapsy; Rychloupínací přezka; Recyklované materiály; Reverzibilní; Odolné proti skvrnám; Úchyty na náčiní; Voděodolné; Jiné
vi: Đặc điểm của tạp dề: Dây đeo cổ có thể điều chỉnh; Dùng một lần; Chịu nhiệt; Túi; Khóa tháo nhanh; Vật liệu tái chế; Có thể đảo ngược; Chống biến màu; Vòng cài dụng cụ; Chống thấm nước; Khác
sl-SI: Značilnosti predpasnika: Nastavljiv trak za zatilje; Za enkratno uporabo; Odporno na vročino; Žepi; Zaponka za hitro sprostitev; Reciklirani materiali; Reverzibilen; Odporna na madeže; Zanke za orodje; Vodoodporen; Druga
it: Caratteristiche del grembiule: Cinturino da collo regolabile; Monouso; Resistente al calore; Tasche; Chiusura a sgancio rapido; Materiali riciclati; Reversibile; Antimacchia; Anelli portautensili; Impermeabile; Altro
pt-BR: Características do avental: Alça de pescoço ajustável; Descartável; Resistente ao calor; Bolsos; Fivela de liberação rápida; Materiais recicláveis; Reversível; Resistente a manchas; Argolas para ferramentas; À prova d'água; Outro
fi: Esiliinan ominaisuudet: Säädettävä kaulahihna; Kertakäyttöinen; Lämmönkestävä; Taskut; Pikalukitussolki; Kierrätetyt materiaalit; Käännettävä; Likaa hylkivä; Työkalulenkit; Vedenkestävä; Muu
pl: Cechy fartucha: Regulowany pasek na szyję; Do jednorazowego użytku; Odporny na wysokie temperatury; Kieszenie; Klamra szybkiego zwalniania; Materiały z recyklingu; Dwustronny; Plamoodporne; Pętle na narzędzia; Wodoodporny; Pozostałe
th: คุณสมบัติของผ้ากันเปื้อน: สายคล้องคอปรับได้; ใช้แล้วทิ้ง; ทนต่อความร้อน; กระเป๋า; หัวเข็มขัดแบบปลดเร็ว; วัสดุรีไซเคิล; ใช้ได้สองด้าน; ป้องกันคราบ; ห่วงแขวนเครื่องมือ; กันน้ำ; อื่นๆ
ru: Характеристики фартука: Регулируемый шейный ремешок; Одноразовый; Термостойкий; С карманами; Быстросъемная пряжка; Из переработанных материалов; Двусторонний; Устойчивый к пятнам; Петли для инструментов; Водонепроницаемый; Другое
zh-CN: 围裙特点: 可调节颈带; 一次性; 耐热; 袋式; 快拆扣; 回收材料; 可正反用; 防污; 工具环; 防水; 其他
nb: Forklefunksjoner: Justerbar halsstropp; Engangsbruk; Varmeresistent; Lommer; Stropper med hurtigfeste; Resirkulerte materialer; Reversibel; Flekkbestandig; Verktøyløkker; Vannsikker; Annet
pt-PT: Características do avental: Alça de pescoço ajustável; Descartável; Resistente ao calor; Bolsos; Fivela de abertura rápida; Materiais recicláveis; Reversível; Resistente a manchas; Presilhas para ferramentas; Impermeável; Outro
sk-SK: Vlastnosti zástery: Nastaviteľný popruh na krk; Jednorazový; Teplovzdorný; Vrecká; Rýchloupínacia pracka; Recyklované materiály; Obojstranný; Odolný voči škvrnám; Očká na náradie; Vodotesný; Iné
es: Características del delantal: Correa del cuello regulable; Desechables; Resistente al calor; Bolsillos; Hebilla de liberación rápida; Materiales reciclados; Reversible; Resistente a las manchas; Portaherramientas; Impermeable; Otros
fr: Caractéristiques du tablier: Sangle de cou réglable; Jetable; Résistant à la chaleur; Poches; Boucle à dégagement rapide; Matériaux recyclés; Réversible; Résistant aux taches; Attaches pour outils; Imperméable; Autre
de: Schürzeneigenschaften: Verstellbares Nackenband; Einweg; Hitzebeständig; Taschen; Sicherheitsschnalle; Recycelte Materialien; Umkehrbar; Schmutzabweisend; Werkzeugtaschen; Wasserdicht; Sonstiges